【裁判字號】    95,交聲,878
【裁判日期】    951017
【裁判案由】    聲明異議
【裁判全文】
臺灣彰化地方法院交通事件裁定         95年度交聲字第878號
原處分機關    交通部公路總局台中區監理所彰化監理站
異  議  人    甲○○
即受處分人
上列異議人因違反道路交通管理處罰條例案件，對於交通部公路
總局臺中區監理所彰化監理站於民國95年3 月27日、6 月22日所
為之處分（彰監四字第裁64－F00000000 、64－CG0000000 、64
－TA 0000000號），聲明異議，本院裁定如下：
    主  文
異議駁回。
    理  由
一、按受處分人，不服道路交通管理處罰條例第8 條主管機關所
    為之處罰，得於接到裁決書之翌日起20日內，向管轄地方法
    院聲明異議；又依上開規定聲明異議之期間，自裁決送達之
    翌日起算，並得依法扣除在途期間；又交通法庭認聲明異議
    不合法律上之程式或其異議權已經喪失者，應以裁定駁回之
    ，道路交通管理處罰條例第87條第1 項、道路交通案件處理
    辦法第12條、第18條分別定有明文。復按處理違反道路交通
    管理事件，有關文書送達之程序，依行政程序法之規定。送
    達，於應受送達人之住居所、事務所或營業所為之。於應送
    達處所不獲會晤應受送達人時，得將文書付與有辨別事理能
    力之同居人、受僱人或應送達處所之接收郵件人員。送達，
    不能依前二條規定為之者，得將文書寄存送達地之地方自治
    或警察機關，並作送達通知書兩份，一份黏貼於應受送達人
    住居所、事務所、營業所或其就業處所門首，另一份交由鄰
    居轉交或置於該送達處所信箱或其他適當位置，以為送達。
    前項情形，由郵政機關為送達者，得將文書寄存於送達地之
    郵政機關。寄存機關自收受寄存文書之日起，應保存三個月
    ，違反道路交通管理事件統一裁罰基準及處理細則第5 條、
    行政程序法第72條第1 項、第73條第1 項、第74條分別定有
    明文。
二、經查，本件異議人甲○○係就上開裁決書聲明異議，而上開
    彰監四字第裁64－F00000000、64－CG0000000、64－TA0000
    000號裁決書已分別於民國95年3月30日及6月27日寄存送達
    於異議人之戶籍地即彰化縣芳苑鄉○○○○○街3號之郵政機
    關「王功郵局」，自應以該寄存之日期視為收受送達之日期
    ，而發生送達效力，此有異議人個人基本資料查詢結果、交
    通部公路總局臺中區監理所彰化監理站送達證書各1紙在卷
    可稽，從而，本件逕行舉發後，原處分機關確依規定，將裁
    決書送達異議人住所地，該送達程序自屬合法無疑。而該裁
    決書既業已合法送達，已如前述，異議人如對原處分機關前
    開裁決不服欲提起異議，依照上述說明，其20日之異議期間
    應自翌日起算20日；另異議人之住所係位於彰化縣芳苑鄉，
    非居住於處罰機關即交通部公路總局臺中區監理所彰化監理
    站所在之彰化縣花壇鄉，但居住於本院之管轄區域內，依法
    院訴訟當事人在途期間標準第4條之規定，應依同標準第2條
    第1款之地方法院在途期間欄所載之日數即2日，扣除在途期
    間。是異議人至遲應於同年4月21日及7月19日向原處分機關
    提出聲明異議狀，方屬合法，然異議人竟均遲至同年9月19
    日始向原處分機關提出聲明異議狀，業經本院審閱交通部公
    路總局臺中區監理所彰化監理站95年9月22日中監彰字第
    0950106302號函檢附之異議人聲明異議狀上所蓋原處分機關
    公文收文專用章屬實，是異議人聲明異議顯已逾20日之異議
    期間。從而，依照前開法條規定及說明，本件異議人逾期始
    聲明異議，其異議權業已喪失，且屬不得補正，依法自應予
    以駁回。
三、至於異議人另辯稱：伊因常在外工作，目前實際上居住地經
    常更換等語。惟查，異議人係設籍彰化縣芳苑鄉○○○○○
    街3 號，此有前開個人基本資料查詢結果一紙可考，堪認異
    議人之住所確為上開地址無訛，上開裁決書既經原處分機關
    向異議人之住所為寄存送達，自應認為該裁決書已合法送達
    與受處分人。縱使受處分人所辯伊因於外地工作，至通訊住
    址經常更換乙情屬實，該址亦僅為其居所，並無礙於原處分
    機關對其住所為送達之合法性，附此敘明。
據上論斷，應依道路交通管理處罰條例第87條第2 項、道路交通
案件處理辦法第18條前段，裁定如主文。
中    華    民    國    95    年    10    月    17    日
                  交通法庭法  官  胡宜如
以上正本證明與原本無異。
如不服本裁定，應於裁定送達後5日內向本院提出抗告狀。
中    華    民    國    95    年    10    月    17    日
                          書記官  蕭秀吉


司法院資訊處製作；財團法人民間司法改革基金會備份。
